臺灣臺北地方法院刑事判決
110年度審交簡上字第47號
上  訴  人  
即  被  告  李志偉


上列上訴人因過失傷害案件，不服本院刑事庭中華民國110年8月
16日110年度審交簡字第151號第一審刑事簡易判決（起訴案號：
110年度偵字第2344號），提起上訴，本院管轄之第二審合議庭
判決如下：
    主      文
上訴駁回。
    事實及理由
一、本件經本院管轄第二審之合議庭審理結果，認原審以上訴人
    即被告（下稱被告）李志偉被告罪證明確，判決被告犯刑法
    第284條前段之過失傷害罪，處拘役40日，如易科罰金，以
    新臺幣（下同）1,000元折算1日，其認事用法均無不當，量
    刑亦認妥適，應予維持。本判決之事實、證據及理由，除補
    充「被告於本院第二審行準備程序及審理時之自白」外，餘
    均引用原審判決之記載（如附件）。
二、被告上訴意旨略以：我承認過失傷害，上訴是希望可以減輕
    其刑等語。　
三、本院之判斷：
  ㈠按法官於有罪判決中，究應如何量處罪刑，為實體法賦予審
    理法官裁量之刑罰權事項，法官行使此項裁量權，自得依據
    個案情節，參諸刑法第57條所定各款犯罪情狀之規定，於該
    法定刑度範圍內，基於合義務性之裁量，量處被告罪刑。量
    刑之裁量權，乃憲法所保障法官獨立審判之核心，法院行使
    此項裁量權，亦非得以任意或自由為之，仍應受一般法律原
    理原則之拘束，即仍須符合法律授權之目的、法律秩序之理
    念、國民法律感情及一般合法有效之慣例等規範，尤其應遵
    守比例原則及平等原則之意旨，否則即可能構成裁量濫用之
    違法。次按量刑輕重，屬為裁判之法院得依職權自由裁量之
    事項，苟其量刑已以行為人之責任為基礎，並斟酌刑法第57
    條各款所列情狀，在法定刑度內，酌量科刑，無顯然失當或
    違反公平、比例及罪刑相當原則者，亦無偏執一端，致明顯
    失出失入情形，自不得指為違法。是以，如非有裁量逾越或
    裁量濫用之明顯違法情事，自不得擅加指摘其違法或不當，
    即使上級法院對下級法院裁量權之審查，亦應同此標準，此
    不僅在保障法官不受任何制度外之不當干涉，更保障法官不
    受制度內的異質干涉，此方符憲法第80條所宣示獨立審判之
    真義。
  ㈡查被告於原審準備程序時坦承犯行，並有原審判決所引用之
    證據在卷可資佐證，足認被告確係犯刑法第284條前段之過
    失傷害罪。原審以被告罪證明確，並審酌被告駕駛車輛變換
    車道時未讓直行車先行並注意安全距離而撞及告訴人金曉坤
    所駕駛之車輛，致告訴人受有身體之傷害，所為實有不該，
    其犯後雖坦承犯行，惟因與告訴人就損害賠償之金額認知差
    距過大而無法達成和解，非無和解之意願；並衡酌被告之過
    失情節、智識程度、生活狀況及告訴人所受傷勢等一切情狀
    ，量處拘役40日，如易科罰金，以1,000元折算1日，已具體
    說明量刑之理由，故認原審判決核無逾越法定刑度，或有濫
    用自由裁量權限之違法或不當之情事，本院自應予以尊重並
    維持。至被告固於本院審理時一再質疑告訴人所提之診斷證
    明書上記載之「頸部拉傷」，並非係經由醫師以科學方式檢
    查，亦非係以儀器為診斷，醫師僅係聽從告訴人口述即為診
    療紀錄，故前開診斷證明書上之記載應有疑義云云。然觀之
    告訴人所提之衛生福利部雙和醫院109年5月5日診斷證明書
    （乙種），其上係記載：「病名Diagnosas『頸部拉傷』」（
    見109他9564卷第17頁），則此顯係經由處置之醫師依其臨
    床上之經驗及醫學知識所為之診斷，並非僅係告訴人之主訴
    。又觀之卷附之車損照片（見同上卷第97頁），亦可見車輛
    撞擊之力道不輕，告訴人所駕駛之自用小客車左前車燈及後
    車廂盡毀，是告訴人前開傷勢應可認定無疑，被告所質並不
    可採。綜上，被告提起本件上訴，並無理由，應予駁回。
據上論斷，應依刑事訴訟法第455條之1第1項、第3項、第368條
、第373條，判決如主文。
本案經檢察官白勝文提起公訴，檢察官吳春麗、楊舒雯到庭執行
職務。　　　
中　　華　　民　　國　　111 　年　　1  　月　　 18　　日
　　　　　      　刑事第二十一庭  審判長法　官　程克琳
                                        法　官　王筱寧
　　　　　　　　　　　　　              法  官  倪霈棻
上正本證明與原本無異。
不得上訴。
                                        書記官  陳怡君
中　　華　　民　　國　　111 　年　　1 　　月　　19　　日